# 余额宝会计处理问题

提问人：章鱼二喜 时间：2016-11-11 10:03:57
@chenyiwei 陈老师您好，请问公司购买类似余额宝的理财，流动性很强，基本上可以随时支取，这种的话是放在其他货币资金比较好，还是应该放在交易性金融资产？谢谢~

回答人：chenyiwei
余额宝是与货币市场基金挂钩的理财产品，不同于支付宝（第三方支付）中存管于监管账户内的资金，因此不能简单地认为其属于“其他货币资金”。一般做法是列入可供出售金融资产核算，报表中列报为“其他流动资产”。

提问人：xumin_cpa 时间：2016-11-12 20:56:31
陈版，为何列入可供出售金融资产核算，报表中却列报为“其他流动资产”呢？前者不是非流动资产吗？是基于余额宝中的资金可以随时动用，所以算流动资产吗？那为何又放入可供出售呢？

回答人：chenyiwei
可供出售是从金融资产的确认和计量的角度所作的分类（不论期限多长，只要资产本身特征和持有目的类似，则计量模式类似）；而是否属于流动资产则属于从报表列报角度所作的分类，两者属于不同的范畴，因此并不矛盾。

提问人：章鱼二喜 时间：2016-11-13 02:02:31
陈老师，根据货币型基金的定义，"货币型基金只投资于货币市场，如短期国债、回购、央行票据、银行存款等等，风险基本没有。
其流动性仅次于银行活期储蓄，每天计算收益，一般一个月把收益结转成基金份额，收益较一年定期存款略高，利息免税" 持有期间的收益是否直接计入投资收益？确认的时点如何确定呢，是提取时再进行确认吗？谢谢

回答人：chenyiwei
建议作为可供出售金融资产核算，在提现前不确认收益，公允价值变动计入其他综合收益。

提问人：zhs7403 时间：2017-06-06 15:27:11
陈老师，支付宝收款我理解现金流收付款没有差异，和常规一样对吗

回答人：chenyiwei
对于确定可作为现金及现金等价物的第三方支付帐户内款项的增减变动，也纳入现金流量增减变动统计。